【裁判字號】    98,易,144
【裁判日期】    980318
【裁判案由】    竊盜
【裁判全文】
臺灣高雄地方法院刑事判決               98年度易字第144號
公  訴  人  臺灣高雄地方法院檢察署檢察官
被      告  乙○○
上列被告因竊盜案件，經檢察官提起公訴（98年度偵字第3955號
）後，被告於準備程序為有罪之陳述，經合議庭裁定由受命法官
依簡式審判程序獨任審理，並判決如下：
    主  文
乙○○攜帶兇器竊盜，累犯，處有期徒刑壹年貳月，扣案T 型扳
手壹支、手套壹雙，均沒收之。
    事  實
一、乙○○前因竊盜案件，經本院以95年度易字第1471號判處有
    期徒刑1 年確定，於民國96年9 月17日縮刑期滿執行完畢。
    竟仍不知悔改，意圖為自己不法之所有，於98年2 月3 日上
    午4 時50分許，騎乘車號RGK-096 號輕型機車，戴上其所有
    用以避免雙手於行竊時遭玻璃割傷之手套，並攜帶其所有對
    人之生命、身體安全構成威脅，客觀上可供兇器使用之T 型
    版手1 支，在高雄市○○區○○路409 巷7 弄37號前，趁四
    下無人之際，以路邊磚頭敲破曾林月容所有、車牌號碼ZR-5
    132 號、平日供其子丙○○使用之自小客車右前玻璃窗後，
    （毀損部分未據告訴）竊取車內丙○○所有之SONY ERICSSO
    N 牌行動電話1 支（IMEI碼：0000 0000-0 00000-0） 、MO
    TOROLA牌行動電話1 支（IMEI碼：00 0000000000000）、Mi
    o C728掌上型衛星導航系統1 台（號碼：000000000000），
    總計價值新臺幣4 萬元之物，及丙○○之妻子謝巧瑩所有之
    中華民國護照1 本，得手後騎乘上開機車逃逸，惟被路過民
    眾追呼為「小偷」，而為巡邏員警當場攔下逮捕，並扣得上
    開手套1 雙、T 型扳手1 支，而悉上情。
二、案經高雄市政府警察局保安大隊報請臺灣高雄地方法院檢察
    署檢察官偵查起訴。
    理  由
一、本件被告乙○○所犯係死刑、無期徒刑、最輕本刑為3 年以
    上有期徒刑以外之罪，其等於準備程序就前揭被訴事實為有
    罪之陳述，經本院告知簡式審判程序之旨，並聽取其等與公
    訴人之意見後，本院認無不得或不宜改依簡式審判程序進行
    之處，爰依刑事訴訟法第273 條之1 第1 項規定，裁定本件
    改依簡式審判程序審理，合先敘明。
二、上揭事實業據被告坦承不諱，核與證人即被害人丙○○於警
    詢時證述之情節相符，復有高雄市政府警察局保安警察大隊
    98年2 月3 日扣押筆錄、扣押物品目錄表、贓物認領保管單
    、98年2 月3 日高雄氣象觀測資料各1 紙及蒐證照片4 張附
    卷可稽（見偵卷第7 、16、17、19、20頁、本院卷第40頁）
    ，足認被告上揭自白與事實相符，堪信為真實。本件事證明
    確，被告犯行堪以認定，應依法論罪科刑。
三、按刑法第321 條第1 項第3 款之攜帶兇器竊盜罪，係以行為
    人攜帶兇器竊盜為其加重條件，此所謂兇器，其種類並無限
    制，凡客觀上足對人之生命、身體、安全構成威脅，具有危
    險性之兇器均屬之，包括扳手、鉗子、起子等物，且祇須行
    竊時攜帶此種具有危險性之兇器為已足，並不以攜帶之初有
    行兇之意圖為必要，最高法院79年台上字第5253號判例意旨
    可資參照。次按竊盜罪既遂與未遂之區別，應以所竊之物已
    否移入自己權力支配之下為標準，若已將他人財物移歸自己
    所持，即應成立竊盜既遂罪，最高法院17年上字第509 號判
    例意旨參照。本件被告既已將如事實欄所載被害人之物品置
    於自己實力支配下，並騎乘機車逃逸，則揆諸上揭判例意旨
    之說明，自應論以既遂。是核被告所為，係犯刑法第321 條
    第1 項第3 款之攜帶兇器竊盜既遂罪。又被告有如事實欄所
    示論罪科刑並執行完畢之前科，有臺灣高等法院被告前案紀
    錄表1 份在卷可稽，其受有期徒刑執行完畢後5 年內，故意
    再犯此件有期徒刑以上之罪，為累犯，應依刑法第47條第1
    項規定加重其刑。爰審酌被告正值壯年，不知以己力合法賺
    取財物，竟竊取他人之物，危害社會治安及他人財產法益，
    實有不該，又未與被害人達成和解，本不應寬貸，惟念其犯
    後終能坦承犯行，已有悔意，態度尚可，所竊取之物品均經
    被害人取回，及其竊取財務之價值、犯罪之動機、方法、教
    育程度為國中畢業（見偵卷第4 頁）等一切情狀，量處如主
    文所示之刑，以資懲儆。
四、扣案手套1 雙、T 型扳手1 支，均為被告所有，供犯罪所用
    之物，已據其供述明確（見本院卷第37頁），爰依刑法第38
    條第1 項第2 款規定，宣告沒收之。
據上論斷，應依刑事訴訟法第273 條之1 第1 項、第299 條第1
項前段，刑法第321 條第1 項第3 款、第47條第1 項、第38條第
1 項第2 款，判決如主文。
本案經檢察官甲○○到庭執行職務。
中    華    民    國    98    年    3    月     18    日
                  刑事第十四庭  法  官   李俊霖
以上正本證明與原本無異。
如不服本判決應於收受送達後10日內向本院提出上訴書狀，並應
敘述具體理由；如未敘述上訴理由者，應於上訴期間屆滿後20日
內向本院補提理由書（均須按他造當事人之人數附繕本）「切勿
逕送上級法院」。
中    華    民    國    98    年    3     月    18    日
                                書記官   武凱葳
附錄本件論罪科刑之法條：
中華民國刑法第321條
犯竊盜罪而有左列情形之一者，處6 月以上、5 年以下有期徒刑
：
一  於夜間侵入住宅或有人居住之建築物、船艦或隱匿其內而犯
    之者。
二  毀越門扇、牆垣或其他安全設備而犯之者。
三  攜帶兇器而犯之者。
四  結夥三人以上而犯之者。
五  乘火災、水災或其他災害之際而犯之者。
六  在車站或埠頭而犯之者。
前項之未遂犯罰之。


司法院資訊處製作；財團法人民間司法改革基金會備份。
